臺灣桃園地方法院小額民事判決
111年度壢保險小字第156號
原      告  和泰產物保險股份有限公司

法定代理人  莊瑞德  



訴訟代理人  沈里麟  
            潘素珍  
被      告  楊淳富  
上列當事人間請求損害賠償事件，本院於民國111年6月21日言詞
辯論終結，判決如下：
    主    文
原告之訴駁回。
訴訟費用由原告負擔。
    事實及理由
一、原告主張：被告於民國109年4月7日上午9時44分許，騎乘車
    牌號碼000-000號重型機車（下稱肇事機車），停放於桃園
    市○○區○○路000號前，因肇事機車不慎傾倒，碰撞原告承保
    之車牌號碼000-0000號自用小客車（下稱系爭車輛），致系
    爭車輛受損，修復費用為新臺幣（下同）1萬6,819元，原告
    已如數理賠，爰依侵權行為及保險代位之法律關係提起本件
    訴訟，請求被告損害賠償等語。並聲明：被告應給付原告1
    萬6,819元，及自起訴狀繕本送達翌日起至清償日止，按週
    年利率5％計算之利息。
二、被告則以：當天伊雖有將肇事機車停放於桃園市○○區○○路00
    0號前，然肇事機車傾倒時並未與系爭車輛發生碰撞等語資
    為抗辯。並聲明：原告之訴駁回。
三、按當事人主張有利於己之事實者，就其事實有舉證之責任，
    民事訴訟法第277條前段定有明文。本件原告主張系爭車輛
    因肇事機車傾倒後發生碰撞乙節，惟為被告所否認，原告自
    應就此負舉證之責。查，原告雖以卷附警方所提供之行車事
    故調查資料為據（見本院卷第27至36頁），然警方現場處理
    摘要僅記載：「A車（即肇事機車）自述由肇事地『疑』停車
    操作中未放妥不慎與路旁停放之B車（即系爭車輛）右後車
    尾發生碰撞而肇事」，核與被告於警詢中陳稱：「我將摩托
    車停放路旁後，進入早餐店買東西，聽到一個聲響，出來之
    後就看到機車倒地，我將機車扶正，我也不確定有無和他人
    車發生碰撞」等語互核，堪信警方處理摘要之記載僅係因被
    告自陳肇事機車傾倒之事實，而「懷疑」肇事機車於倒地過
    程中有與系爭車輛發生碰撞，尚無確切證據認定二車有發生
    碰撞之事實。再者，本院當庭勘驗警方所拍攝之彩色照片，
    未發現系爭車輛或肇事機車有明顯損傷，亦未發現肇事機車
    於傾倒過程中有擦撞到系爭車輛，有勘驗筆錄在卷可參（見
    本院卷第51頁背面），且行車事故調查資料內亦無監視器或
    行車紀錄器之影像畫面可資還原事故當時情況。是綜上證據
    之調查，難認二車有發生碰撞之事實，原告復未提出證據以
    實其說，揆諸上開說明，原告主張被告應負侵權行為之責，
    顯屬無據。　　
四、綜上所述，本件原告依侵權行為及保險代位之法律關係，請
    求被告給付1萬6,819元，及自起訴狀繕本送達之翌日起至清
    償日止，按週年利率5％計算之利息，為無理由，應予駁回。
    　　
五、訴訟費用負擔之依據：民事訴訟法第78條。
中　　華　　民　　國   111 　年　　6　　月　 　30 　　日
                  中壢簡易庭  法  官  劉哲嘉
以上正本證明與原本無異。
如不服本判決，須以違背法令為理由，於判決送達後20日內向本
庭（桃園市○○區○○路0 段000 號）提出上訴狀。（須按他造
當事人之人數附繕本）。
中　　華　　民　　國　 111 　年　　6　　月　　 30　　日
                              書記官  陳香菱
附錄：
一、民事訴訟法第436條之24第2項：
    對於小額程序之第一審裁判上訴或抗告，非以其違背法令為
    理由，不得為之。
二、民事訴訟法第436條之25：
    上訴狀內應記載上訴理由，表明下列各款事項：
    （一）原判決所違背之法令及其具體內容。
    （二）依訴訟資料可認為原判決有違背法令之具體事實。
三、民事訴訟法第471條第1項：（依同法第436 條之32第2 項規
    定於小額事件之上訴程序準用之）上訴狀內未表明上訴理由
    者，上訴人應於提起上訴後20日內，提出理由書於原第二審
    法院；未提出者，毌庸命其補正，由原第二審法院以裁定駁
    回之。